臺灣高等法院刑事裁定
111年度聲字第2312號
聲  請  人  臺灣高等檢察署檢察官
受  刑  人  覃康定




上列聲請人因受刑人數罪併罰有二裁判以上，聲請定其應執行之
刑（聲請案號：臺灣高等檢察署111年度執聲字第859號），本院
裁定如下：
    主  文
覃康定犯如附表所示各罪所處之刑，應執行有期徒刑拾月，如易
科罰金，以新臺幣壹仟元折算壹日。
    理  由
一、聲請意旨略以：受刑人覃康定因違反偽造文書等數罪，先後
    經判決確定如附表，應依刑法第53條、第51條第5款規定定
    其應執行之刑，爰依刑事訴訟法第477條第1項聲請裁定等語
    。
二、按數罪併罰，有二裁判以上者，依刑法第51條規定，定其應
    執行之刑，數罪併罰，宣告多數有期徒刑者，於各刑中之最
    長期以上，各刑合併之刑期以下，定其刑期。但不得逾30年
    ，刑法第53條、第51條第5款定有明文。次按行為後法律有
    變更者，適用行為時之法律。但行為後之法律有利於行為人
    者，適用最有利於行為人之法律，刑法第2條第1項定有明文
    。查受刑人為附表所示之行為後，刑法第50條業於民國102
    年1月23日修正公布，並自同年月25日施行，修正前刑法第5
    0條規定：裁判確定前犯數罪者，併合處罰之。修正後刑法
    第50條規定：裁判確定前犯數罪者，併合處罰之。但有下列
    情形者，不在此限：一、得易科罰金之罪與不得易科罰金之
    罪。二、得易科罰金之罪與不得易服社會勞動之罪。三、得
    易服社會勞動之罪與不得易科罰金之罪。四、得易服社會勞
    動之罪與不得易服社會勞動之罪。前項但書情形，受刑人請
    求檢察官聲請定應執行刑者，依第51條規定定之。惟受刑人
    所犯如附表所示之罪刑均得以易科罰金，修正前、後關於併
    合處罰之規定並無不同，對於受刑人尚無何有利或不利之影
    響，不生新舊法比較問題，自應依一般法律適用原則，適用
    裁判時即現行規定處理。又裁判確定前犯數罪而併合處罰之
    案件，有二以上之裁判，應依刑法第51條第5款至第7款定應
    執行之刑時，最後事實審法院即應據檢察官之聲請，以裁定
    定其應執行之刑，殊不能因數罪中之一部分犯罪之刑業經執
    行完畢，而認檢察官之聲請為不合法，予以駁回。
三、經查，本件受刑人因於附表所示日期，犯如附表所示各罪，
    先後經本院判處如附表所示之刑，均經分別確定在案。而附
    表所示各罪，其犯罪時間均在附表編號1所示裁判確定日前
    ，本院並為各該犯罪事實之最後事實審法院，有上開判決書
    及本院被告前案紀錄表在卷可稽。又雖如附表編號1至3之部
    分受刑人經定應執行有期徒刑8月確定，且業已徒刑易科罰
    金執行完畢（本院卷第100頁），揆諸前開說明，其與附表
    編號4所示之罪合於數罪併罰之要件，仍應就附表編號1至4
    所示之罪，合併定應執行刑，僅係檢察官就已執行之附表編
    號1所示部分，於換發執行指揮書時，應予扣除。是本院審
    核認檢察官聲請為正當，經函詢檢察官及受刑人，斟酌受刑
    人及檢察官回覆之意見後（本院卷第115頁至第117頁），考
    量受刑人所犯如附表編號1至4皆為行使偽造私文書，案件罪
    質均相同，犯罪情節、手法均相近，且附表編號1至4之犯罪
    時間為101年6月29日起至101年7月4日止，犯罪時間有所重
    疊，暨上揭犯罪反應出之人格特性，並權衡其行為責任與整
    體刑法目的及相關刑事政策等因素，爰依刑法第51條第5款
    規定，就附表所示各罪所處之刑，定其應執行之刑，並諭知
    易科罰金之折算標準如主文所示。
四、依刑事訴訟法第477條第1項，刑法第53條、第51條第5款，
    裁定如主文。
中　　華　　民　　國　　111 　年　　7 　　月　　28　　日
                  刑事第三庭    審判長法　官  張惠立
                                      法　官  廖怡貞
                                      法　官  鄭昱仁
以上正本證明與原本無異。
如不服本裁定，應於收受送達後五日內向本院提出抗告狀。
                                      書記官  劉靜慧  
中　　華　　民　　國　　111 　年　　7 　　月　　29　　日
附表：
編號  1 2 3 罪名  偽造文書 偽造文書 偽造文書 宣告刑  有期徒刑3月，如易科罰金，以新臺幣壹千元折算壹日 有期徒刑3月，如易科罰金，以新臺幣壹千元折算壹日 有期徒刑5月，如易科罰金，以新臺幣壹千元折算壹日 犯罪日期  101年6月29日上午10時13分許 101年7月4日13時許 101年7月4日13時50分許 偵查機關年度案號  臺北地檢102年度偵字第6422、21175號 臺北地檢104年度偵字第11181號 臺北地檢104年度偵字第11181號 最 後 事 實 審 法院 臺灣高院 臺灣高院 臺灣高院  案號 103年度上訴字第2739號 105年度上訴字第2756號 105年度上訴字第2756號  判決日期 103年11月18日 106年5月31日 106年5月31日 確  定 判  決 法院 最高法院 臺灣高院 臺灣高院  案號 104年度台上字第499號(程序駁回) 105年度上訴字第2756號 105年度上訴字第2756號  確定日期 104年2月13日 106年7月18日 106年7月18日 得否易科罰金  是 是 是 備註  ⑴臺北地檢104年度執字第2013號(徒刑易科罰金，已執行完畢) ⑴臺北地檢106年度執字第5556號 ⑵附表編號2至3經定應執行有期徒刑6月確定（已執行完畢）    ⑴臺灣高等法院106年聲字第2478號裁定 ⑵附表編號1至3經定應執行有期徒刑8月確定（徒刑易科罰金，已執行完畢）   

編號  4 （以下空白）  罪名  偽造文書   宣告刑  有期徒刑5月，如易科罰金，以新臺幣壹千元折算壹日   犯罪日期  101年7月4日上午某時許   偵查機關年度案號  臺北地院107年度自字第72號   最 後 事 實 審 法院 臺灣高院    案號 109年度上訴字第1464號    判決日期 110年10月13日   確  定 判  決 法院 最高法院    案號 111年度台上字第1449號(程序駁回)    確定日期 111年4月13日   得否易科罰金  是   備註  臺北地檢111年度執字第2302號